# Competencia Kaggle Análisis de Datos

```{r}
library(dplyr)
library(ggplot2)
library(corrplot)
library(MASS)
library(e1071)
library(ISLR)
library(neuralnet)
library(gsubfn)
library(data.table)
```


## Cargar dataset
```{r}
dataset <- read.csv("/home/michael/Documentos/Seminario_de_IO_1/Competencia_Kaggle/train_processed.csv", sep = ",")
```


```{r}
info_df <- as.data.frame(dataset[c('ord_3', 'ord_4', 'ord_5', 'day', 'month', 'target')])
```


#Grafica info de "ord_3"
#Definitivamente ordenada alfabéticamente
```{r}
relation_table <- as.data.frame(table(info_df$target, info_df$ord_3))
percentage_df <- group_by(relation_table, Var2) %>% mutate(percent = Freq/sum(Freq))
percentage_df <- percentage_df[!(percentage_df$Var1==0), ]
percentage_df <- percentage_df[c('Var2', 'percent')]
plot(percentage_df$Var2, percentage_df$percent)
```


#Grafica info de "ord_4"
#Definitivamente ordenada alfabéticamente
```{r}
relation_table <- as.data.frame(table(info_df$target, info_df$ord_4))
percentage_df <- group_by(relation_table, Var2) %>% mutate(percent = Freq/sum(Freq))
percentage_df <- percentage_df[!(percentage_df$Var1==0), ]
percentage_df <- percentage_df[c('Var2', 'percent')]
plot(percentage_df$Var2, percentage_df$percent)
```


#Grafica info de "ord_5" ya arreglada
#Definitivamente ordenada alfabéticamente
```{r}
relation_table <- as.data.frame(table(info_df$target, info_df$ord_5))
percentage_df <- group_by(relation_table, Var2) %>% mutate(percent = Freq/sum(Freq))
percentage_df <- percentage_df[!(percentage_df$Var1==0), ]
percentage_df <- percentage_df[c('Var2', 'percent')]
percentage_df <- percentage_df[order(percentage_df$Var2), ]
plot(percentage_df$Var2, percentage_df$percent)
```


#Grafica info de "day"
#Parece que esta información nos servirá justo como está
```{r}
relation_table <- as.data.frame(table(info_df$target, info_df$day))
percentage_df <- group_by(relation_table, Var2) %>% mutate(percent = Freq/sum(Freq))
percentage_df <- percentage_df[!(percentage_df$Var1==0), ]
percentage_df <- percentage_df[c('Var2', 'percent')]
plot(percentage_df$Var2, percentage_df$percent)
```


#Grafica info de "month"
#Tiene un comportamiento un poco raro, verificaré si con Q en vez del mes se ve mejor
#Una vez arreglado a ser Quarter en Python se observa mejor un patrón
```{r}
relation_table <- as.data.frame(table(info_df$target, info_df$month))
percentage_df <- group_by(relation_table, Var2) %>% mutate(percent = Freq/sum(Freq))
percentage_df <- percentage_df[!(percentage_df$Var1==0), ]
percentage_df <- percentage_df[c('Var2', 'percent')]
plot(percentage_df$Var2, percentage_df$percent)
```


#Grafica info de "ord_5"
#Este no me dio información útil aún
```{r}
relation_table <- as.data.frame(table(info_df$target, info_df$ord_5))
percentage_df <- group_by(relation_table, Var2) %>% mutate(percent = Freq/sum(Freq))
percentage_df <- percentage_df[!(percentage_df$Var1==0), ]
percentage_df <- percentage_df[c('Var2', 'percent')]
plot(percentage_df$Var2, percentage_df$percent)
```


#Separa ord_5 por letra
```{r}
ord_5_split <- transpose(as.data.frame(strsplit(info_df$ord_5, '')))
new_info_df <- cbind(info_df, ord_5_split)
```


#Grafica info de "ord_5 letra 1"
#Definitivamente ordenada alfabéticamente pero con las mayúsculas primero
```{r}
Sys.setlocale("LC_COLLATE","C")
relation_table <- as.data.frame(table(new_info_df$target, new_info_df$V1))
percentage_df <- group_by(relation_table, Var2) %>% mutate(percent = Freq/sum(Freq))
percentage_df <- percentage_df[!(percentage_df$Var1==0), ]
percentage_df <- percentage_df[c('Var2', 'percent')]
percentage_df <- percentage_df[order(percentage_df$Var2), ]
plot(percentage_df$Var2, percentage_df$percent)
```


#Grafica info de "ord_5 letra 2"
#Ordenada alfabéticamente o no parece dar solamente ruido, no tiene orden
```{r}
Sys.setlocale("LC_COLLATE","C")
relation_table <- as.data.frame(table(new_info_df$target, new_info_df$V2))
percentage_df <- group_by(relation_table, Var2) %>% mutate(percent = Freq/sum(Freq))
percentage_df <- percentage_df[!(percentage_df$Var1==0), ]
percentage_df <- percentage_df[c('Var2', 'percent')]
percentage_df <- percentage_df[order(percentage_df$Var2), ]
plot(percentage_df$Var2, percentage_df$percent)
```


```{r}
corrplot(cor(dataset),
         method = "number",
         type = "upper")
```





























